【裁判字號】    89,交上易,36
【裁判日期】    890125
【裁判案由】    過失傷害
【裁判全文】
臺灣高等法院臺中分院刑事判決          民國八十九年度交上易字第三六號
    上  訴  人
    即  被  告  乙○○
右上訴人，因過失傷害案件，不服台灣台中地方法院八十八年度交易字第五八八號，
中華民國八十八年十一月廿五日第一審判決（起訴案號：台灣台中地方法院檢察署八
十八年度偵字第一七一四一號）提起上訴，本院判決如左：
    主      文
上訴駁回。
    事實及理由
一、本案經本院審理結果，認第一審判決認事用法及量刑均無不當，應予維持，並引
    用第一審判決書記載之事實、證據及理由（如附件）。
二、上訴人即被告乙○○在本院未提出其他有利之證據及辯解，其上訴無理由，應予
    駁回。
三、據上論斷，應依刑事訴訟法第三百七十三條、第三百六十八條，判決如主文。
本案經檢察官甲○○到庭執行職務。
中      華      民      國    八十九     年      一       月   二十五   日
                                  臺灣高等法院臺中分院刑事第九庭
                                        審判長法官  胡  森  田
                                              法  官  蕭  錦  鍾
                                              法  官  黃  日  隆
右正本證明與原本無異。
不得上訴。
                                              書記官  林  明  冬
中      華      民      國    八十九     年      一       月   二十六   日
                                                                        Ｆ
臺灣臺中地方法院刑事判決                八十八年度交易字第五八六號
    公  訴  人  臺灣臺中地方法院檢察署檢察官
    被      告  乙○○  男二十歲( 民國○○○年○○月○○○日生)
                        住台中縣大里市○○路一六七巷五號
                        身分證統一編號：Ｌ00000000號
右列被告因過失傷害案件，經檢察官提起公訴 (八十八年度偵字第一七一四一號），
本院判決如左：
    主      文
乙○○因過失傷害人，處拘役伍拾日，如易科罰金，以參佰元折算壹日。
    事      實
一、乙○○於民國八十八年四月九日上午九時五十分許，駕駛車牌號碼ＮＵ－四０五
    三號自用小客車，沿台中市○○區○○路由昌平路往崇德路方向行駛，途經台中
    市○○區○○路與熱河路速限五十公里且燈光號誌為綠燈指示之交岔路口時，本
    應注意行車速度，依標誌之規定，並應注意車前狀況，隨時採取必要之安全措施
    ，而依當時天候晴，日間自然光線，路面乾燥、無缺陷及無障礙物，視距良好，
    又無不能注意之情形，詎其能注意，竟疏未注意車前狀況，並貿然以時速約六十
    公里速度超速行駛於內側車道，適有同方向由丁○○駕駛車牌號碼ＪＩＤ－八四
    八號重型機車後載丙○○駛經該交岔路口慢車道左轉熱河路，亦疏未注意依燈光
    號誌為紅燈左轉箭項之指示始可左轉，而違反燈光號誌之指示即逕行左轉彎至文
    心路內側車道以待通過，乙○○因一時閃煞不及，其所駕自用小客車右前側遂與
    丁○○所駕機車左側護板發生碰撞，使丁○○及後載之丙○○均人車倒地，致丁○○受有脊椎側彎之傷害，丙○○亦受有左脛腓骨骨折之傷害。
二、案經丁○○、丙○○訴請臺灣臺中地方法院檢察署檢察官偵查起訴。
    理      由
一、訊據被告乙○○矢口否認有過失犯行，辯稱：當時伊是依燈光號誌為綠燈之指示
    直行，因丁○○駕駛機車違反燈光號誌之指示左轉，以致撞到伊所駕自用小客車
    云云。惟查前開犯罪事實，業據告訴人丁○○、丙○○分別於偵審中指訴綦詳，
    並有台中市○○○道路交通事故調查報告表乙份、現場照片三張及診斷証明書二
    紙附卷可稽。次查前開交岔路口文心路行向之燈光號誌時相變化順序為綠燈直
    行及右轉紅燈左轉箭頭左轉紅燈禁止直行及左、右轉，此經証人即承辦本件
    車禍之警員吳明長到庭結証屬實；且依告訴人丁○○於警訊中陳稱：因綠燈伊要
    駛到內車道待轉，就被被告車撞及左側護板等語，及被告於警訊中供稱：伊駕車
    以時速約六十公里由昌平路沿文心路往崇德路行駛，因綠燈直行見告訴人車由慢
    車道向左行駛，就踩煞車後撞及告訴人車等語，有台中市警察局交通警察隊肇事
    現場圖內載當事人陳述肇事經過附卷可考，足見肇事當時該交岔路口文心路行向
    之燈光號誌指示為綠燈，告訴人丁○○須待燈光號誌為紅燈左轉箭頭之指示始可
    左轉，則其違反燈光號誌之指示即逕行左轉彎至文心路內側車道無疑。又查汽車
    行駛至交岔路口，其行進固應遵守燈光號誌之指示，惟依燈光號誌之指示行駛途
    中有無發生危險之可能，仍應由行車之駕駛者為充分之注意，自難以一經燈光號
    誌為綠燈之指示，即可不負注意之責任（最高法院二十四年上字第一六九六號判
    例參照），而依卷附台中市○○○道路交通事故調查報告表警繪現場圖及現場照
    片所示，該交岔路口之文心路計有五個車道即左轉車道、內側車道、外側車道、
    右轉車道及慢車道，道路寬廣，被告行駛內側車道，告訴人丁○○行駛慢車道左
    轉，兩車撞擊地點在該交岔路口中央被告行駛之內側車道內，被告車右前側與告
    訴人丁○○機車左側護板發生碰撞，因而告訴人丁○○機車斜倒在被告車左前側
    前方；又依被告於警訊中之上開供述；復參以肇事路段速限五十公里，依當時天
    候晴，日間自然光線，路面乾燥、無缺陷及無障礙物，視距良好，有上開道路交
    通事故調查報告表附卷可查，顯見當時被告疏未注意車前狀況，並貿然以時速約
    六十公里速度超速行駛於內側車道，告訴人丁○○亦疏未注意而違反燈光號誌之
    指示即逕行左轉彎至文心路內側車道，使被告閃煞不及，因而其所駕自用小客車
    右前側遂與告訴人丁○○所駕機車左側護板發生碰撞以致肇事。是被告辯以伊無
    過失云云，無非事後卸責之詞，不足採信。按行車速度，依標誌之規定；且汽車
    行駛時，駕駛人應注意車前狀況，並隨時採取必要之安全措施，道路交通安全規
    則第九十三條第一項、第九十四條第三項分別定有明文。經查本件被告於前開時
    地駕車，本應注意遵守上開規定，而依當時情況，又無不能注意之情事，己如前
    述，詎其能注意，竟疏未注意車前狀況，並貿然以時速約六十公里之速度超速行
    駛，因而肇事，致告訴人丁○○、丙○○分別受有如事實欄所載傷害，足証被告
    確有過失，雖告訴人丁○○亦疏未注意而違反燈光號誌之指示左轉，與有過失，
    惟被告仍難辭過失之責，且其過失行為與告訴人丁○○、丙○○受傷間均具有相
    當因果關係。本件事証明確，被告犯行堪以認定。至被告請求將本件車禍送鑑定
    ，因事証已臻明確，本院認無送鑑定之必要，附此明。
二、核被告乙○○所為，係犯刑法第二百八十四條第一項前段之過失傷害罪。又被告
    以一過失行為致告訴人丁○○、丙○○二人均受傷，係觸犯二同種罪名之想像競
    合犯，依刑法第五十五條規定應從一處斷。爰審酌被告過失程度、告訴人二人所
    受傷勢與犯罪後態度等一切情狀，量處如主文所示之刑，並諭知易科罰金之折算
    標準，以資懲儆。
三、據上論斷，應依刑事訴訟法第二百九十九條第一項前段、刑法第二百八十四條第
    一項前段、第五十五條、第四十一條，罰金罰鍰提高標準條例第一條前段、第二
    條，判決如主文。
中    華    民    國      八十八      年       十一    月     二十五    日
                                臺灣臺中地方法院交通法庭
                                        法  官  朱  光  國
右正本證明與原本無異。
如不服本判決，應於判決送達後十日內向本院提出上訴狀( 應附繕本 )，上訴於臺灣
高等法院臺中分院。
                                        書記官
中    華    民    國      八十八      年       十一    月     二十六    日
刑法第二百八十四條第一項前段：
因過失傷害人者，處六月以下有期徒刑、拘役或五百元以下罰金。
                                                                        Ｂ


司法院資訊處製作；財團法人民間司法改革基金會備份。
